【裁判字號】    94,上易,1359
【裁判日期】    950118
【裁判案由】    竊盜
【裁判全文】
臺灣高等法院臺中分院刑事判決        94年度上易字第1359號
上  訴  人  臺灣彰化地方法院檢察署檢察官
上  訴  人
即  被  告  乙○○
                      三號
上列上訴人即被告因竊盜案件，不服臺灣彰化地方法院90年度易
字第1757號中華民國91年1月31日第一審判決（起訴案號：臺灣
彰化地方法院檢察署90年度偵字第6925號），提起上訴，本院判
決如下：
    主  文
原審民國九十年十二月二十六日所為關於乙○○部分之判決及民
國九十一年一月三十一日所為之判決均撤銷。
乙○○結夥三人以上竊盜，處有期徒刑陸月，如易科罰金以參佰
元折算壹日。
    事  實
一、乙○○、李瑞鑫（業經原審判處有期徒刑七月確定）、劉志
    銘（業經臺灣南投地方法院併案判處有期徒刑一年確定）共
    同基於意圖為自己不法所有之犯意聯絡，結夥三人於民國（
    下同）九十年十月五日零時三十分許，由乙○○駕駛不知情
    之林泰琅所有車牌號碼ＱＭ─４７７２號自用小貨車，搭載
    李瑞鑫、劉志銘前去彰化縣員林鎮湖水巷一之二六號丙○○
    住處前騎樓，由乙○○留在車上接應，李瑞鑫、劉志銘下車
    竊取丙○○所有、置放在該處之鋁花格（鋁門窗材料）一批
    （市價約新臺幣八千元），待搬運至該小貨車上時，遭丙○
    ○發現，三人即駕車逃離現場，並將所竊得之鋁花格藏放在
    南投縣南投市北通橋東端排水溝旁，以伺機變賣花用。嗣因
    丙○○報警處理，為警循線於同日二時四十五分許，在南投
    縣南投市○○路加油站旁查獲，並自前述排水溝旁起出鋁花
    格一批。
二、案經彰化縣警察局員林分局報請臺灣彰化地方法院檢察署檢
    察官偵查起訴。
    理  由
一、上揭事實，業據上訴人即被告（以下簡稱被告）乙○○於警
    詢時及原審審理中供承不諱，核與被害人丙○○於警詢時指
    訴之情節相符，並經共犯李瑞鑫、劉志銘於警詢時供述甚詳
    ，復有贓物認領保管單一紙及照片一張附卷可稽，堪認其自
    白與事實相符，足以採信，事證明確，被告上開犯行，堪以
    認定。
二、核被告乙○○所為，係犯刑法第三百二十一條第一項第四款
    之結夥三人以上竊盜罪。其與同案被告李瑞鑫、劉志銘間就
    上開犯行，有犯意聯絡及行為分擔，為共同正犯。原審以被
    告罪證明確，而予論科，固非無見。惟(1)結夥三人以上竊盜
    ，即已含有共同之意思，故主文毋庸再為共同二字記載，原
    審贅載共同二字即有違誤。(2)審判期日，除有特別規定外，
    被告不到庭者，不得審判；又除有特別規定外，被告未於審
    判期日到庭而逕行審判者，其判決當然違背法令，刑事訴訟
    法第二百八十一條第一項、第三百七十九條第六款分別定有
    明文。查原審於九十年十二月十二日進行審判程序，該日到
    庭接受審判者為共同被告李瑞鑫，被告乙○○則未到庭，有
    該審判期日之報到單及審判筆錄在卷可稽，原判決未符合特
    別規定之情形下，竟對未到庭之被告乙○○為實體判決，顯
    已違法。(3)刑事案件，一經起訴、自訴或上訴者，該審級法
    院即發生訴訟繫屬關係，除經上級審法院依法撤銷原審判決
    而發回更審之情形外，每一審級法院均僅得為一次之終局判
    決，一經判決，該判決法院即應受其拘束，基於一事不再理
    之原則，不得再為另一重複之判決。倘就業經起訴或自訴之
    案件，已為實體上之判決，原有審級之訴訟關係即歸消滅，
    雖未再重行起訴或自訴，同一審級法院竟再為另一實體上之
    判決者，學理上稱之為「雙重判決」，就一訴而重複判決部
    分，即屬判決違背法令，當然不生實質上之判決效力，惟因
    既具有判決之形式，若經確定，自得提起非常上訴，由非常
    上訴審以判決將原屬無效之重複判決撤銷（最高法院八十九
    年度臺非字第二四六號、九十二年度臺非字第四三二號判決
    意旨參照）。查檢察官於九十年十一月二十六日對被告乙○
    ○提起本件公訴，並於同日繫屬臺灣彰化地方法院，原審法
    院則於九十年十二月十二日進行審判程序，惟被告乙○○並
    未到庭，竟於同年十二月二十六日對其判處有期徒刑六月，
    如易科罰金以三百元折算一日，揆諸前開判決意旨，其宣判
    日訴訟繫屬既已消滅，本不得對於同一被告之同一案件再行
    判決，原審法院竟通知被告於九十一年一月十七日到庭進行
    審判程序，再於同年月三十一日對被告為實體判決，其在後
    重複之判決，顯已違背法令而屬無效判決。被告上訴及檢察
    官上訴意旨分別指摘原判決不當，即有理由，自應由本院將
    原判決撤銷改判。爰審酌被告年輕力壯，竟不思向上，恣意
    竊取他人財物，危害社會治安非輕，惟其係臨時受邀前往行
    竊，惡性非重，暨其犯後坦承犯行，已知悔悟等一切情狀，
    量處如主文第二項所示之刑，並諭知易科罰金之折算標準。
三、被告經合法傳喚，無正當理由不到庭，爰不待其陳述逕行判
    決。
據上論斷，應依刑事訴訟法第三百七十一條，第三百六十九條第
一項前段、第三百六十四條、第二百九十九條第一項前段，刑法
第二十八條、第三百二十一條第一項第四款、第四十一條第一項
前段，罰金罰鍰提高標準條例第二條，判決如主文。
本案經檢察官甲○○到庭執行職務。
中    華    民    國    95    年    1    月  18       日
            刑事第十庭  審判長法  官  林  照  明
                              法  官  林  清  鈞
                              法  官  唐  光  義
上列正本證明與原本無異。
不得上訴。
                              書記官  王  麗  珍
中    華    民    國    95    年    1    月   20      日
                                                      Ａ


司法院資訊處製作；財團法人民間司法改革基金會備份。
